【裁判字號】    90,上易,3807
【裁判日期】    901121
【裁判案由】    竊盜
【裁判全文】
臺灣高等法院刑事判決                  九十年度上易字第三八七號
    上  訴  人
    即  被  告  乙○○
右上訴人，因竊盜案件，不服台灣桃園地方法院，九十年度易緝字第六三號，中華民
國九十年七月二十日第一審判決（起訴案號：台灣桃園地方法院檢察署九十年度偵字
第七三七三號）提起上訴，本院判決如左：
    主      文
上訴駁回。
    事      實
一、乙○○基於意圖為自己不法所有之犯意，於民國八十九年五月十一日晚上九時四
    十分許，從桃園縣平鎮市○○路二九之二號七樓之陽台侵入該屋，因陽台之鋁門
    窗未鎖緊，乙○○即爬鋁門窗進入屋內，徒手竊取屋主丙○○所有之珍珠項鍊、
    紀念幣項鍊、Ｋ金項鍊各一條、ＣＤ項鍊、項鍊各二條，玉佩、髮章墜子各一個
    ，彌月戒指十一個、戒指九個、珍珠耳墜二個、彌月金牌五個、彌月手鍊十個、
    提款卡五張、存摺七本、日幣七千元及美金六十元等物，價值共計約八萬元，得
    手後正欲離去之際，為丙○○發現後大喊有小偷，經鄰居圍捕後報警查獲。
二、案經桃園縣警察局平鎮分局報告台灣桃園地方法院檢察署檢察官偵查起訴。
    理      由
一、右揭犯罪事實，迭據上訴人即被告乙○○（下稱被告）於警、偵訊原審及本院審
    理時坦承不諱，核與被害人丙○○指述之情節相符，並有照片十張、贓物領據一
    紙在卷可稽，本件事證明確，被告犯行堪以認定。
二、按建築物外牆之門窗具有防閑之功能，依一般社會通常觀念，認為係屬防盜之設
    備，而為刑法第二百二十一條第一項第二款所稱之安全設備，被告於晚上九時四
    十分許之夜間由陽台之鋁門窗侵入被害人之住宅，核其所為，係犯刑法第三百二
    十一條第一項第一款、第二款之踰越安全設備，於夜間侵入住宅竊盜罪。
三、原審適用刑法第三百二十一條第一項第一款第二款審酌被告曾有竊盜及違反麻醉
    藥品管理條例前科（未構成累犯），有本院被告全國前案紀錄表一紙在卷可查，
    其素行不良，仍不知悔改，雖年輕力壯，不思以勤勉工作之正途賺取所需，僅因
    家裡有需用即以竊盜方式侵害他人之財產權，所竊財物共計約八萬元，惟犯罪後
    坦承犯行，態度尚佳等一切情狀，量處有期徒刑十月，經核認事用法並無不當，
    被告上訴意旨以本件併辦事實應有連續犯之適用。惟查，連續犯應具概括之犯意
    ，本件併辦部分尚非基於同一概念犯意（理由詳後述），上訴核無理由，應予駁
    回。
四、至移送併辦（臺灣桃園地方法院檢察署九十年度偵字第六八○七號）部分：移送
    事實係指被告乙○○於九十年四月二十三日晚上七時三十分許侵入被害人甲○○
    位於桃園縣平鎮市○○街一三六號三樓住處竊取金項鍊等物，經被害人發現後在
    後追捕並報警，而為警查獲，並扣得尖嘴鉗、手電筒各一支。經查：移送併辦部
    分被告之犯罪時間為九十年四月二十三日，距離本件之犯罪時間八十九年五月十
    一日，時隔已將近一年，且被告於原審審理時供稱：「（八十九年五月份及九十
    年四月份這二件竊盜案為何要做？）第一件是因為時機不好，家裡有困難，第二
    件是因為我三哥的小孩被人打頭部，變白癡，需要醫藥費，所以才去偷，第二件
    是被醫藥費逼的，另外才想要做，這二件沒有關係。」等語，是本件被告即非基
    於概括犯意，連續為之。再併案部分被害人甲○○及證人彭子弘在警訊及原審審
    理中之證詞指明：圍捕當時鄰居或是彭子弘有與被告發生扭打，被告有拿類似蝴
    蝶刀之武器追一個鄰居等語，且該次亦為警扣得尖嘴鉗等凶器，是被告被移送併
    辦部分可能涉及準強盜之罪嫌，而與本件之夜間侵入住宅竊盜罪犯罪構成要件不
    同，罪名互異，亦無法構成連續犯。綜上所述，移送併辦部分之犯行，既非被告
    基於概括犯意而為，又涉及準強盜之罪嫌，與本件之犯罪型態、構成要件均不相
    同，自無法依連續犯之規定，論以一罪，而應由檢察官另行偵辦，附此敘明。
據上論斷，應依刑事訴訟法第三百六十八條判決如主文。
本案經檢察官李良忠到庭執行職務。
中      華      民      國     九十     年      十一    月    二十一    日
                            臺灣高等法院刑事第十八庭
                                審判長法  官  吳      敦
                                      法  官  劉  慧  芬
                                      法  官  吳  明  峰
右正本證明與原本無異。
不得上訴。
                                      書記官  李  華  安
中      華      民      國     九十     年      十一    月    二十一    日
附錄：本案論罪科刑法條全文
刑法第三百二十一條
犯竊盜罪而有左列情形之一者，處六月以上五年以下有期徒刑：
一、於夜間侵入住宅或有人居住之建築物、船艦或隱匿其內而犯之者。
二、毀越門扇、牆垣或其他安全設備而犯之者。
三、攜帶兇器而犯之者。
四、結夥三人以上而犯之者。
五、乘火災、水災或其他災害之際而犯之者。
六、在車站或埠頭而犯之者。
前項之未遂犯罰之。


司法院資訊處製作；財團法人民間司法改革基金會備份。
